# 旅游景区收入如何确认

提问人：xtdz2009 时间：2013-05-13 20:05:32
某旅游景区公司与该景区管委会签订协议，由景区管委会授权该旅游景区公司管理该景区，并负责景区各类门票的发售收取。协议约定，门票收入扣除制作成本，票房管理费用、资源保护基金、各项税金后的净额，上缴管委会50%。该风景区执行一票制票价。旅游景区公司按照实际收到的门票总价款确认收入 ，把应上缴管委会分成款确认为一项成本。有人提出将上缴管委会的分成款直接冲减收入，门票收入按照净额列报，请问版主，此项收入该如何列报？

回答人：chenyiwei
这是收入确认应采用“总额法”还是“净额法”的问题。具体标准就是《计学撮要》第 141 ～ 146 页所列的那几个条件（来源于IAS 18附录的第 21 段）。总体上看，由于景区公司对经营管理活动具有一定的自主权，对游客而言是提供相关服务的首要义务人，并非受管委会委托代收代付，因此采用“总额法”确认收入（应支付给管委会的分成款作为成本）的可能性相对较大。